Nuno Gonçalves

Um livreiro com 30 anos de experiência **que se quis fazer programador**.

nmrgoncalves@gmail.com (+351) 919 84 34 93 nunogoncalves.dev github.com/nugoncalves

Em 1993, pela mão de meu Pai, tornei-me livreiro antiquário. Em 2004, há mais de 20 anos, fundei a minha leiloeira com a qual continuo a obter os maiores e mais relevantes sucessos no mercado nacional. Dadas as especificidades da área, precisei sempre de recorrer a ferramentas próprias e desenhadas por mim.

No processo, **desenvolvi a minha própria App, apaixonei-me pela beleza de um editor de texto e pelas maravilhas de uma callback function**.

Eu sou o Nuno e depois de mais de 30 anos com livros, quis fazer-me programador.

Experiência

CEO e Fundador da Ecléctica Leilões

Jul. 2004 - presente

- Responsável pela gestão completa da leiloeira.
- Desenvolvedor da aplicação de gestão da leiloeira, primeira versão em FileMaker, actualmente uma web app desenvolvida em Laravel/PHP
- Designer da imagem da empresa, incluindo catálogos impressos.

Director do Departamento de Livros da SILVA'S Leiloeiros

Jun.2002 - Jul. 2004

- Responsável por toda a organização dos leilões de livros da leiloeira e respectivo pessoal dedicado
- Especialista em Livros Antigos
- Designer dos Catálogos dos leilões organizados
- Gestão de clientes

Catalogador e Investigador da livraria A Nova Ecléctica

Out. 1993 - Jun.2002

- Responsável pela descrição, catalogação e avaliação do catálogo da livraria
- Criador dos catálogos para Feiras e outros eventos
- Gestão de clientes 'premium'

Formação

Licenciatura em História – Universidade Autónoma de Lisboa

1998-2000 [incompleto]

Ensino Secundário - Escola Pe. Alberto Neto, Queluz

Área de Economia e Gestão

1993

Outras Formações

Full Stack Developer - Code Master

2023

Design Gráfico - ETIC

2008

Skills

Linguagens de Programação

PHP, JavaScript, HTML, CSS, MySQL

Bibliotecas & Frameworks

Laravel, HTMX, Next.js, React, Bootstrap, Tailwind CSS

Ferramentas & Plataformas

Git, GitHub, WordPress, Linux, VSCodium, Emacs

Linguas

Inglês B2; Francês A2

Projectos

Ecléctica

Webapp desenvolvida com base em Laravel com a qual é feita toda a gestão da empresa, bem como a criação de catálogos, estatísticas financeiras relevantes, etc. demo.eclectica-app.com

Casa Cadima

Website, com gestão de reservas criado com recurso a WordPress. Logo design também da minha responsabilidade. casacadima.pt

A Presença Portuguesa na Guiné

Design gráfico de livro editado pela Caminhos Romanos, da autoria de Armando Tavares da Silva e galardoado com um prémio pela Academia Portuguesa de História.

Outras Actividades

Arbitragem Ténis

Juíz Árbitro de Ténis, credenciado pela Federação Portuguesa de Ténis, cargo que inclui a responsabilidade, além da aplicação das regras, da organização das ordens de jogos, gestão de courts disponíveis, inscrição de jogadores e jogadoras, etc.

Interesses

Ténis, Música (em especial Alternativa, Jazz e Clássica), Leitura, Literatura Portuguesa e alguma filosofia.